【裁判字號】    91,破,2
【裁判日期】    920818
【裁判案由】    宣告破產
【裁判全文】
臺灣桃園地方法院民事裁定  九十一年度破字第二號
    聲  請  人    隆全鐵工廠有限公司
    法定代理人    丙○○
    代  理  人    甲○○律師
    複代理  人    丁○○                住台北市○○○路○段三三號十一樓
    相  對  人    冠舜機械股份有限公司  設桃園縣龜山鄉○○路一四六號七樓之
                              .
    法定代理人    乙○○      .
右當事人間聲請宣告破產事件，本院裁定如左：
    主      文
聲請駁回。
程序費用由聲請人負擔。
    理      由
一、本聲請意旨略以：相對人積欠聲請人貸款新臺幣（下同）二十四萬五千七百元，
    履經催討亦不返還，聲請人並向相對人聲請發支付命令，均遭寄存送達。相對人
    因對外積欠過多而委託陳祖德律師代為清理債務，但相對人之總財產不足清償全
    部債務。相對人對於積欠聲請人前述債務並不爭執，但其未經全體債權人之同意
    遽製作分配表，聲請人無法同意，為此，爰依破產法第五十八條之規定，聲請宣
    告相對人破產。
二、按破產，對債務人不能清償債務者，宣告之，此為破產法第五十七條所明定。又
    依同法第一百四十八條規定之旨趣，除債務人之財產不敷清償破產財團之費用及
    財團之債務外，尚難認無宣告破產之實益，是以法院就破產之聲請，應依職權為
    必要之調查，倘債務人確係毫無財產可構成破產財團，或債務人之財產不敷清償
    破產財團之費用及財團之債務，無從依破產程序清理其債務時，始得以無宣告破
    產之實益，裁定駁回聲請，此司法院二十五年院字第一五０五號解釋自明。
三、經查：相對人因經營不善，無法繼續營業，於民國九十一年八月二十一日已為解
    散登記在案，但尚未聲報清算完結等事實，業據聲請人提出股份有限公司變更登
    記表為證，並有本院民事科查詢單一紙附卷可查，自堪信為真實。又依據聲請人
    所提出之債權人清冊所示，其積欠債務高達五千零三十八萬三千三百九十五元，
    而其原本有動產（機器械具）及不動產（坐落於桃園縣龜山鄉○○路三五六巷三
    十號二樓），但動產經拍賣結果，僅得六十餘萬元，均已分配給其他債權人。而
    不動產之部分，亦經抵押權人實行抵押權，已拍賣給第三人，無餘額可供聲請人
    分配，此有相對人提出之抵押權塗銷同意書及他項權利證明書等件為證。再查相
    對人尚積欠稅款六十萬一千一百零九元，有相對人提出之桃園行政執行處前案查
    詢單四紙為證，堪信為真實。按破產法第九十五、九十六條明文：財團費用包括
    （一）因破產財團之管理、變價及分配所生之費用（二）因破產債權人共同利益
    所需審判上之費用（三）破產管理人之報酬；財團債務包括（一）破產管理人關
    於破產財團所為行為而生之債務（二）破產管理人為破產財團請求履行雙務契約
    所生之債務，或因破產宣告後應履行雙務契約而生之債務（三）為破產財團無因
    管理而生之債務（四）因破產財團不當得利而生之債務。破產費用及財團債務均
    先於破產債權由破產財團清償之。前已述及，相對人已無動產及不動產可供清償
    分配，而僅餘之可能資產為其對第三人之應收帳款約一千三百多萬元，但相對人
    亦自承該應收帳款均尚未取得執行名義，仍需透過訴訟程序請求，但因公司已解
    散結束營業，員工均已離職，應收帳款部分相對人亦不清楚是否有資料可以援引
    向第三人請求，其透過訴訟勝訴取得款項之機會似極為渺茫。又衡諸該應收帳款
    約有五百七十餘萬元屬於尚未驗收之款項，即條件尚未成就之債款。本院審酌上
    情，認若准許破產，其需進行一連串破產程序，相對人之資產於清償稅款後顯然
    不敷清償財團費用及財團債務，並無宣告破產之實益。從而，本件聲請人聲請宣
    告相對人公司破產，應無理由，故予駁回。
中      華      民      國    九十二    年      八      月    十八    日
                                臺灣桃園地方法院民事第一庭
~B法      官  田玉芬
右為正本係照原本作成
如對本裁定抗告須於裁定送達後十日內向本院提出抗告狀，並應繳納抗告費新台幣四
十五元。
中      華      民      國    九十二    年      八      月    十八    日
~B法院書記官  羅文


司法院資訊處製作；財團法人民間司法改革基金會備份。
